【裁判字號】    97,易,215
【裁判日期】    970415
【裁判案由】    竊盜
【裁判全文】
臺灣屏東地方法院刑事判決               97年度易字第215號
公  訴  人  臺灣屏東地方法院檢察署檢察官
被      告  甲○○
                    （另案執行）
上列被告因竊盜案件，經檢察官提起公訴（97年度偵字第1324號
），改依簡式審判程序審理，判決如下：
    主  文
甲○○犯竊盜罪，累犯，處有期徒刑壹年。
    事  實
一、甲○○曾於民國94年間因犯詐欺罪及違反替代役實施條例案
    件，分別經臺灣高雄地方法院以95年度簡字第3341號、第33
    42號判處有期徒刑5 月及3 月確定，並經同院以95年度聲字
    第3321號裁定定應執行有期徒刑7 月確定，甫於96年7 月1
    日執行完畢。
二、詎甲○○猶不知悔改，竟意圖為自己不法之所有，於96年9
    月21日下午4 時許，在屏東縣萬丹鄉○○村○○路○ 段176
    號前，見乙○○所有車號CN5-681 號重型機車之鑰匙留在電
    源孔上，乃以該鑰匙發動引擎竊取該部機車得手，供已代步
    使用，嗣於同年9 月23日上午11時許，甲○○騎乘該竊得之
    機車行經屏東縣萬丹鄉○○村○○路舊香蕉市場前，為警盤
    查時，被發現該機車係贓車，竟快速駛離，並將該機車棄置
    在屏東縣萬丹鄉萬大橋下，事後於同年11月5 日下午6 時30
    分許，在高雄縣鳳山市○○路橋下尋獲上開機車（已由乙○
    ○領回）。
三、案經屏東縣警察局屏東分局報請臺灣屏東地方法院檢察署檢
    察官偵查起訴。
    理  由
一、本件被告甲○○犯係死刑、無期徒刑、最輕本刑為3 年以上
    有期徒刑以外之罪，其於本院準備程序中就前揭被訴事實為
    有罪之陳述，經告知簡式審判程序之旨，並聽取其與公訴人
    之意見後，認無不得或不宜改依簡式審判程序進行之處，爰
    依刑事訴訟法第273 條之1 第1 項、第284 條之1 ，改依簡
    式審判程序審理；又簡式審判程序之證據調查，依刑事訴訟
    法第273 條之2 規定，不受同法第159 條第1 項審判外陳述
    排除之限制，再被告對於卷內之各項證據，亦不爭執證據能
    力，故卷內所列之各項證據，自得作為證據，合先敘明。
二、上開犯罪事實，業據被告於警訊、偵查及本院審理中均坦承
    不諱，核與證人乙○○於警詢中證述之情節相符，並有車輛
    協尋電腦輸入單、贓物認領保管單、車輛尋獲電腦輸入單及
    照片5 幀在卷可稽，足見被告之自白確與事實相符，應可採
    信。是本件事證明確，被告上開犯行，洵堪認定。
三、核被告所為，係犯刑法第320 條第1 項之竊盜罪。被告有事
    實欄所載論罪科刑執行之情形，此有臺灣屏東地方法院檢察
    署刑案資料查註紀錄表及臺灣高等法院被告前案紀錄表各1
    份在卷可查，其受有期徒刑執行完畢後，5 年之內再犯有期
    徒刑以上刑之本罪，為累犯，應依刑法第47條第1 項規定加
    重其刑。爰審酌被告正值青壯之年，不思以正途謀生，猶因
    不勞而獲之心態，竊取他人之機車，其曾於95年12月間竊取
    機車1 部，經臺灣高等法院高雄分院以96年度上易字第623
    號判處有期徒刑10月，減為有期徒刑5 月，此有臺灣高等法
    院高雄分院96年度上易字第623 號刑事判決1 份在卷可稽；
    復於96年7 月6 日凌晨1 時許，又再度竊取他人所有之機車
    ，並經臺灣高雄地方法院以96年度易字第3617號判處有期徒
    刑10月確定在案，此有臺灣高雄地方法院96年度易字第3617
    號判決1 份附卷可參。被告經歷上開竊盜案件之偵審程序竟
    仍不知悔悟，復於96年9 月21日為本件犯行，其僅為代步而
    一再任意竊取他人所有之機車，足見其法治觀念薄弱，亦欠
    缺對他人權益之尊重，行為實不足取，惟兼念及被告犯罪手
    段尚屬輕微、犯後坦承犯罪、態度良好等一切情狀，量處如
    主文所示之刑，以資警惕。
據上論斷，應依刑事訴訟法第273 條之1 第1 項、第299 條第1
項前段，刑法第320 條第1 項、第47條第1 項，刑法施行法第1
條之1 ，判決如主文。
本案經檢察官劉昀到庭執行職務。
中    華    民    國    97    年    4     月    15    日
                  刑事第一庭  法  官  許蓓雯
以上正本證明與原本無異。
如不服本判決應於收受本判決送達後十日內向本院提出上訴書狀，
其未敘述上訴理由者，並得於提起上訴後十日內向本院補提理由
書狀（均須按他造當事人之人數附繕本）「切勿逕送上級法院」
中    華    民    國    97    年    4     月    15    日
                                書記官  蘇雅慧
附錄本案論罪科刑法條全文
中華民國刑法第320條第1項
意圖為自己或第三人不法之所有，而竊取他人之動產者，為竊盜
罪，處5 年以下有期徒刑、拘役或5 百元以下罰金。


司法院資訊處製作；財團法人民間司法改革基金會備份。
